臺灣新竹地方法院刑事判決
110年度訴字第369號
公  訴  人  臺灣新竹地方檢察署檢察官
被      告  曾俊淇




上列被告因違反毒品危害防制條例案件，經檢察官提起公訴（11
0年度毒偵字第573號），被告於本院準備程序中，就被訴事實為
有罪之陳述，經法官告知簡式審判程序意旨，並聽取公訴人及被
告之意見後，本院合議庭裁定由受命法官獨任依簡式審判程序審
理，並判決如下：
    主      文
曾俊淇施用第二級毒品，累犯，處有期徒刑貳月，如易科罰金，
以新臺幣壹仟元折算壹日；又施用第一級毒品，累犯，處有期徒
刑柒月。
    事實及理由
一、本件犯罪事實及證據，除證據部分應補充「被告曾俊淇於本
    院審理時之自白（見本院卷第79頁）」外，餘均引用檢察官
    起訴書之記載（如附件）。
二、論罪科刑：
  ㈠按海洛因及甲基安非他命分別屬毒品危害防制條例第2條第2
    項第1款、第2款所指之第一級、第二級毒品，均不得非法施
    用。是核被告曾俊淇所為，係分別犯毒品危害防制條例第10
    條第2項之施用第二級毒品罪及同條第1項之施用第一級毒品
    罪。至被告施用前分別持有甲基安非他命及海洛因，既意在
    供己施用，其持有之低度行為應均為施用之高度行為所吸收
    ，均不另論罪。
  ㈡被告所犯上開2罪，犯意各別，行為互殊，應予分別論處。
　㈢查被告前因公共危險案件，經本院以107年度竹交簡字第216
    號判決處有期徒刑2月，併科罰金新臺幣1萬元並確定，有期
    徒刑部分於民國107年11月9日易科罰金執行完畢等情，有臺
    灣高等法院被告前案紀錄表1份在卷可考。詎其又於受有期
    徒刑執行完畢後，5年以內故意再犯本件有期徒刑以上之數
    罪，均為累犯，且本院認本件加重最低本刑並無罪刑不相當
    之情形，爰依刑法第47條第1項之規定，均加重其刑。
  ㈣又按對於未發覺之罪自首而受裁判者，得減輕其刑。刑法第6
    2條前段定有明文。又刑法第62條之所謂發覺，係指有偵查
    犯罪職權之公務員已知悉犯罪事實與犯罪之人而言，而所謂
    知悉，固不以確知其為犯罪之人為必要，但必其犯罪事實，
    確實存在，且為該管公務員所確知，始屬相當。刑法第62條
    所謂發覺，固非以有偵查犯罪權之機關或人員確知其人犯罪
    無誤為必要，而於對其發生嫌疑時，即得謂為已發覺；但此
    項對犯人之嫌疑，仍須有確切之根據得為合理之可疑者，始
    足當之，若單純主觀上之懷疑，要不得謂已發生嫌疑。犯人
    在犯罪未發覺之前，向該管公務員告知其犯罪，而不逃避接
    受裁判，即與刑法第62條規定自首之條件相符，不以言明「
    自首」並「願受裁判」為必要。經查，本案查獲過程，依卷
    附警詢筆錄所載，可知被告係由警方採集尿液送驗，並於警
    詢時即向警員表示其有上開施用第二級毒品之犯行，斯時警
    員對於被告該施用第二級毒品之犯行顯無任何確切之根據得
    為合理之懷疑，足認就本件施用第二級毒品罪部分，被告係
    對於未發覺之罪自首並接受裁判，自合於自首之要件，爰依
    刑法第62條前段之規定，減輕其刑。並依刑法第71條第1項
    之規定，先加後減之。
  ㈤爰以行為人之責任為基礎，審酌被告前因施用毒品案件，歷
    經觀察、勒戒，仍未能深切體悟，自愛自重，戒絕毒癮，復
    繼續沾染毒品惡習，可見其自我克制能力不足，對毒品有相
    當之依賴性，並參酌其施用第一級、第二級毒品之行為對於
    自身危害程度非輕，對社會風氣、治安亦有潛在之相當危害
    ；惟念毒品危害防制條例對於施用毒品之被告改以治療、矯
    治為目的，非重在處罰，係因被告違反本罪實係基於「病患
    性」行為，其犯罪心態與一般刑事犯罪之本質並不相同，應
    側重適當之醫學治療及心理矯治為宜，又其行為本質乃屬自
    殘行為，反社會性之程度較低，且考量被告坦承犯行之犯後
    態度，及其自述國中畢業之教育程度及尚可之家庭經濟狀況
    （見本院卷第79頁）、犯罪之動機、目的尚屬單純、手段亦
    稱平和等一切情狀，分別量處如主文所示之刑，並就得易科
    罰金部分諭知易科罰金之折算標準。
據上論斷，應依刑事訴訟法第273條之1第1項、第299條第1項前
段、第310條之2、第454條第2項，判決如主文。
本案經檢察官許大偉提起公訴，檢察官黃翊雯到庭執行職務。
中　　華　　民　　國　　111 　年　　4 　　月　　15　　日
                  刑事第四庭    法  官  郭哲宏
以上正本證明與原本無異。
如不服本判決應於收受本判決後20日內向本院提出上訴書狀，上
訴書狀應敘述具體理由。上訴書狀未敘述上訴理由者，應於上訴
期間屆滿後20日內補提理由書狀於本院(均須按他造當事人之人
數附繕本 )「切勿逕送上級法院」。 
中　　華　　民　　國　　111 　年　　4 　　月　　15　　日
                                書記官  戴筑芸
附錄本案論罪法條：
毒品危害防制條例第10條
施用第一級毒品者，處6月以上5年以下有期徒刑。
施用第二級毒品者，處3年以下有期徒刑。
附件：
臺灣新竹地方檢察署檢察官起訴書
                                    110年度毒偵字第573號
　　被　　　告　曾俊淇　男　47歲（民國00年00月00日生）
　　　　　　　　　　　　住新竹縣○○鄉○○街000巷0號
　　　　　　　　　　　　國民身分證統一編號：Z000000000號
上列被告因違反毒品危害防制條例案件，業經偵查終結，認應提
起公訴，茲將犯罪事實及證據並所犯法條分敘如下：
　　　　犯罪事實
一、曾俊淇前因不能安全駕駛案件，經法院判處有期徒刑2月確
    定，於民國107年11月9日易科罰金執行完畢。又因施用毒品
    案件，經法院裁定送觀察、勒戒後，認無繼續施用毒品傾向
    ，於109年8月14日釋放出所，並經本署檢察官以109年度毒偵緝
    字第95號、第96號、第97號為不起訴處分確定。詎猶不知悔悟
    ，於觀察勒戒執行完畢釋放後3年內，基於施用第一級毒品海洛
    因及第二級毒品甲基安非他命之犯意，於110年2月17日凌晨
    某時許，在新竹縣○○鄉○○街000巷0號住所內，以燒烤玻璃球
    吸食煙霧方式，施用第二級毒品甲基安非他命1次；復於同
    年2月18日15時許，在新竹縣湖口鄉某處，以捲菸方式，施
    用第一級毒品海洛因1次。嗣因其為毒品強制採驗人口，經
    警方持本署檢察官核發之強制到場（強制採驗尿液）許可書
    強制其到場配合採尿，並於110年2月19日20時26分許，採集
    其尿液檢體送驗，結果呈安非他命、甲基安非他命、嗎啡及
    可待因陽性反應，始悉上情。
二、案經新竹市警察局移送偵辦。
　　　　證據並所犯法條
一、證據：
(一)被告曾俊淇於警詢之供述及偵查中之自白。
(二)新竹市警察局偵辦毒品案件尿液檢體委驗單（尿液檢體編號
    ：F-002號）、台灣尖端先進生技醫藥股份有限公司於110年
    3月5日所出具之濫用藥物檢驗報告（尿液檢體編號：F-
　　002號）。
二、核被告所為，係犯毒品危害防制條例第10條第1項施用第一級
    毒品及同條第2項施用第二級毒品罪嫌。被告所犯上開施用
    第一級毒品罪嫌及施用第二級毒品罪嫌間，犯意各別，行為
    互殊，請予分論併罰。又被告曾受有期徒刑執行完畢，有刑案
    資料查註紀錄表1份在卷可稽，5年內故意再犯本件有期徒刑以
    上之罪，為累犯，請依刑法第47條第1項規定加重其刑。
三、依刑事訴訟法第251條第1項提起公訴。
　  此　致
臺灣新竹地方法院
中　　華　　民　　國　 110　　年　　4 　　月　　20　　日
                          　　檢　察　官　許大偉
本件正本證明與原本無異
中　　華　　民　　國　 110　　年　　5     月　　 7  　日
　　　　　　　　　　　　　　　書　記　官  陳昭儒